【裁判字號】    97,消債更,267
【裁判日期】    970630
【裁判案由】    更生事件
【裁判全文】
臺灣板橋地方法院民事裁定          97年度消債更字第267號
聲  請  人  吳志
代  理  人  徐豐益律師
上列當事人因消費者債務清理事件聲請更生與保全處分，本院裁
定如下：
    主  文
聲請駁回。
聲請費用由聲請人負擔。
    理  由
一、按聲請更生或清算不合程式或不備其他要件者，法院應以裁
    定駁回之，但其情形可以補正者，法院應定期間先命補正，
    消費者債務清理條例（下稱本條例）第8 條定有明文。又債
    務人對於金融機構因消費借貸、自用住宅借款、信用卡或現
    金卡契約而負債務，在聲請更生或清算前，應提出債權人清
    冊，以書面向最大債權金融機構請求協商債務清償方案並表
    明共同協商之意旨；債務人依本條例第151條第1項規定請求
    協商債務清償方案後，任一債權金融機構於協商期間內對其
    財產聲請強制執行者，視為協商不成立。債權金融機構於債
    務人請求協商前已聲請法院開始強制執行程序，而不同意延
    緩執行者，亦同，此於本條例第151條第1項、施行細則第44
    條亦有明定。而本條例第151 條第1 項所定之前置協商程序
    ，其立法說明已揭示：於本條例施行後，可期待債權金融機
    構有較大之讓步，如能協商成立，對雙方當事人均屬有利，
    為促使債務人與債權人雙方自主協商債務清償方案，有效分
    配司法資源，節省當事人之勞費，允宜給予再次債務協商之
    機會，爰設本條。本條例施行細則第44條之立法說明則揭示
    ：為使債務協商機制，不致因債權金融機構聲請或繼續強制
    執行程序而落空，債務人依本條例第151 條第1 項規定請求
    協商債務清償方案後，任一債權金融機構於協商期間內對其
    財產聲請強制執行；或債權金融機構於債務人請求協商前已
    聲請法院開始強制行程式，而不同意延緩執行者，均應視為
    協商不成立，俾利債務人得儘速向法院聲請更生或清算。
二、本件聲請意旨略以：97年度執洪字第11272 號強制執行案件
    現正繫屬於本院，而聲請人於民國97年4 月21日依本條例施
    行細則第44條規定，發函要求執行債權人國泰世華商業銀行
    股份有限公司（下稱國泰世華銀行）於文到7 日內表明是否
    同意延緩執行，該債權人於97年4 月22日收受該函後，至今
    仍未答覆，依上述施行細則之規定，已視為協商不成立，爰
    檢附郵件雙掛號之回執，聲請裁定准許更生及保全處分云云
    。
三、經查：聲請人主張其曾於97年4 月21日發函請求債權人國泰
    世華銀行同意延緩本院97年度執洪字第11272 號強制執行案
    件之執行程序乙節，固據提出大福德國際法律事務所函及回
    執影本為證；然依聲請人提出之上開資料，尚無法明瞭債權
    人國泰世華銀行曾否就聲請人上開延緩執行之請求為同意與
    否之表示。經本院於97年6 月4 日以板院輔民謙消97年度消
    債更字第267 號函就相同之意旨向國泰世華銀行函詢，該行
    於97年6 月20日以民事陳報狀表明同意暫緩本院97年度執洪
    字第11272 號強制執行事件之執行程序，以確保債務人之權
    益，有陳報狀一紙附卷可憑。是以，本件並無聲請人所稱施
    行細則第44條所定視為協商不成立之事由。為促使債務人與
    債權人雙方自主協商債務清償方案，有效分配司法資源，節
    省當事人之勞費，聲請人自仍應依本條例第151 條第1 項所
    定之前置協商程序，以書面向最大債權金融機構請求協商債
    務清償方案並表明共同協商之意旨，於協商不成立後，始得
    依法聲請更生。聲請人逕為聲請更生，顯不合程式，且上開
    欠缺又屬無從補正，依據首揭說明，自應駁回其更生之聲請
    。又更生之聲請既遭駁回，則保全處分之聲請即失所附麗，
    應一併駁回，爰裁定如主文。
中    華    民    國    97    年    6     月    30    日
              民事第三庭    法      官  許月珍
上為正本係照原本作成
如不服本裁定，應於裁定送達後10日內，以書狀向本院提出抗告
，並繳納抗告費新臺幣1千元
中    華    民    國    97    年    7     月     2    日
                            書  記  官  劉昌明


司法院資訊處製作；財團法人民間司法改革基金會備份。
